【裁判字號】    97,訴,821
【裁判日期】    970505
【裁判案由】    搶奪等
【裁判全文】
臺灣彰化地方法院刑事判決               97年度訴字第821號
公  訴  人  臺灣彰化地方法院檢察署檢察官
被      告  乙○○
上列被告因搶奪等案件，經檢察官提起公訴（97年度偵字第295
號），本院合議庭裁定由受命法官獨任進行簡式審判程序判決如
下：
    主      文
乙○○犯收受贓物罪，累犯，處有期徒刑伍月；又犯搶奪罪，累
犯，處有期徒刑拾月。應執行有期徒刑壹年貳月。
    事實及理由
一犯罪事實：
  (一)乙○○曾因恐嚇取財案件，經本院以91年度易字第72號判決
    處有期徒刑1年確定；再因搶奪案件，經本院以91年度訴字
    第209號判決處有期徒刑1年2月確定；復因竊盜案件，經本
    院以91年度易字第727號判決處有期徒刑1年3月確定；3案由
    本院以92年度聲字第1835號裁定定應執行刑有期徒刑3年3月
    確定。乙○○又因施用毒品案件，經本院以92年度訴字第63
    號判決處有期徒刑1年2月確定，並與上開裁定所定應執行刑
    接續執行，於民國96年1月30日縮刑假釋，指揮書執行完畢
    日期原為96年6月16日。乙○○再因施用毒品案件，經本院
    以96年度訴字第1266號判決處有期徒刑6月確定，及由本院
    以96年度訴字第2207號判決處有期徒刑1年8月確定，該2案
    所處罪刑尚未執行完畢。乙○○原應撤銷前開假釋，然因中
    華民國96年罪犯減刑條例於96年7月16日施行，而本院92年
    度聲字第1835號裁定所定應執行刑及92年度訴字第63號判決
    所處有期徒刑，均已執行逾2分之1，並因中華民國96年罪犯
    減刑條例第2條第2項前段規定，自該條例施行之日起，視為
    已減其宣告刑，無庸聲請裁定減刑，亦無庸撤銷假釋，等於
    執行完畢。詎乙○○仍不知悔改，其於96年11月21日下午3
    時許，在彰化縣員林鎮○○路三商百貨公司前，與真實姓名
    年籍不詳綽號「大雄」之成年男子不期而遇，且「大雄」所
    駕駛之車牌號碼RL-3497號汽車，係丙○○所有，乃「大雄
    」於同日上午7時許，在彰化縣員林鎮○○路○段492巷33號
    建物前竊得，「大雄」已當場告知上情，乙○○竟予以收受
    ，而駕駛該車搭載「大雄」。乙○○復另行起意，並與「大
    雄」共同基於意圖為自己不法所有之犯意聯絡，在該鎮四處
    尋找行搶目標，旋於同日下午4時30分許，2人途經該鎮溝皂
    巷4之14號建物前，見甲○○在路邊聊天，乙○○乃將車駛
    近，趁甲○○不及防備，推由「大雄」出手搶奪甲○○所有
    皮包1只（內有身分證、駕駛執照、健保卡、信用卡、提款
    卡、行動電話手機及現金新臺幣4,500元），得手後隨即逃
    逸，事後並將汽車棄置在彰化縣彰化市○○○街66號旁（已
    於96年12月8日下午3時許經警尋獲後，發還丙○○）。嗣因
    乙○○將搶得之手機贈與不知情之曹昌梁，供其持用撥打，
    經警調閱通聯紀錄後，通知曹昌梁於96年12月10日晚上6時
    許到場詢問，並扣得該手機（已發還甲○○），經其供述，
    進而於同日晚上6時30分許通知乙○○到場詢問，始悉上情
    。
  (二)案經丙○○、甲○○訴由彰化縣警察局員林分局報告臺灣彰
    化地方法院檢察署檢察官偵查起訴。
二證據：
  (一)被告乙○○於本院坦承不諱之自白。
  (二)證人即告訴人丙○○、甲○○與證人曹昌梁於警詢、檢察官
    偵查中之證述。
  (三)卷附之扣押筆錄、搶奪案發現場路口監視器錄影畫面翻攝照
    片、查獲過程照片、行動電話通聯調閱查詢單、贓物認領保
    管單、受理各類案件紀錄表、失車基本資料、車輛協尋電腦
    輸入單。
三論罪科刑：
  (一)核被告所為，係犯刑法第349條第1項收受贓物罪、第325條
    第1項搶奪罪。被告與「大雄」就上開搶奪犯行，有犯意聯
    絡及行為分擔，均為共同正犯。被告所犯上開之罪，犯意各
    別，行為不同，應分論併罰。查被告曾因恐嚇取財案件，經
    本院以91年度易字第72號判決處有期徒刑1年確定；再因搶
    奪案件，經本院以91年度訴字第209號判決處有期徒刑1年2
    月確定；復因竊盜案件，經本院以91年度易字第727號判決
    處有期徒刑1年3月確定；3案由本院以92年度聲字第1835號
    裁定定應執行刑有期徒刑3年3月確定。被告又因施用毒品案
    件，經本院以92年度訴字第63號判決處有期徒刑1年2月確定
    ，並與上開裁定所定應執行刑接續執行，於96年1月30日縮
    刑假釋，指揮書執行完畢日期原為96年6月16日。被告再因
    施用毒品案件，經本院以96年度訴字第1266號判決處有期徒
    刑6月確定，及由本院以96年度訴字第2207號判決處有期徒
    刑1年8月確定，該2案所處罪刑尚未執行完畢。被告原應撤
    銷前開假釋，然因中華民國96年罪犯減刑條例於96年7月16
    日施行，而本院92年度聲字第1835號裁定所定應執行刑及92
    年度訴字第63號判決所處有期徒刑，均已執行逾2分之1，並
    因中華民國96年罪犯減刑條例第2條第2項前段規定，自該條
    例施行之日起，視為已減其宣告刑，無庸聲請裁定減刑，亦
    無庸撤銷假釋，等於執行完畢，此有臺灣高等法院被告前案
    紀錄表可按，其受有期徒刑之執行完畢，5年內故意再犯本
    案有期徒刑以上之罪，為累犯，應依刑法第47條第1項規定
    加重其刑。爰審酌被告素行不佳，所犯已破壞他人財產法益
    ，惟於本院審理中坦白認錯，汽車已發還告訴人丙○○，手
    機已發還告訴人甲○○及其他一切情狀，分別量處如主文所
    示之刑，並定其應執行刑，以資懲儆。
  (二)如不服本判決，得於判決送達後10日內向本院提出上訴狀，
    上訴於上級法院（應敘述具體理由，並附繕本，上訴狀勿逕
    送上級法院）。告訴人或被害人對於判決如有不服具備理由
    請求檢察官上訴者，其上訴期間之計算係以檢察官收受判決
    正本之日期為準。
  (三)依刑事訴訟法第273條之1第1項、第299條第1項前段，刑法
    第28條、第325條第1項、第349條第1項、第47條第1項、第
    51條第5款，刑法施行法第1條之1第1項、第2項前段，判決
    如主文。
本案經檢察官吳曉婷到庭執行職務。
中    華    民    國    97    年    5     月    5     日
                  刑事第四庭    法  官  廖政勝
以上正本證明與原本無異。
中    華    民    國    97    年    5     月    5     日
                                書記官  莊何江
附錄：
刑法第325條第1項
意圖為自己或第三人不法之所有，而搶奪他人之動產者，處6月
以上5年以下有期徒刑。
刑法第349條第1項
收受贓物者，處3年以下有期徒刑、拘役或5百元以下罰金。


司法院資訊處製作；財團法人民間司法改革基金會備份。
